臺灣高等法院刑事裁定
109年度聲再字第489號
聲  請  人
即受判決人  張鴻裕


上列再審聲請人即受判決人因偽造有價證券等案件，對於本院10
3年度上訴字第1445號，中華民國104年9月22日第二審確定判決
（原審案號：臺灣新北地方法院102年度訴字第754號，起訴案號
：臺灣新北地方檢察署101年度偵字第27195號、102年度偵字第6
869號），聲請再審，本院裁定如下：
    主  文
再審之聲請駁回。
    理  由
一、再審聲請意旨略以：再審聲請人即受判決人（下稱聲請人）
    否認參與本件新北市贓車借屍還魂手法詐騙當鋪案件犯行，
    原審漏未審酌同案被告林詩乾於偵查、審理之所述前後矛盾
    ，本院103年度上訴字第1445號判決(下稱原確定判決)認定
    事實有誤，為釐清案情，聲請人於法院審理中聲請與許忠明
    、林詩乾、陳麗芬、曹明正等人進行對質詰問，法院置之不
    理，違背調查程序，爰依刑事訴訟法第420條、第421條規定
    聲請再審云云。
二、按再審之聲請，經法院認無再審理由，而以裁定駁回者，不
    得更以同一原因聲請再審；法院認為聲請再審之程序違背規
    定者，應以裁定駁回之，刑事訴訟法第434 條第2項、第433
    條分別定有明文。刑事訴訟法施行法第7條之8第2項復規定
    ：「前項情形，經聲請人依刑事訴訟法第431條第1項撤回，
    或經法院依刑事訴訟法第434條第1項裁定駁回後，仍適用刑
    事訴訟法第431條第2項、第434條第2項規定」，參照立法理
    由說明：「第1項情形，於104年1月23日修正通過之刑事訴
    訟法施行後聲請再審，經聲請人撤回或經法院認為無再審理
    由而裁定駁回者，既經法院依修正後新法加以審酌，為避免
    以同一事由重複聲請再審，浪費司法資源，自仍有適用第43
    1條第2項、第434條第2項規定之必要」，而所謂同一原因，
    係指同一事實之原因而言；是否為同一事實之原因，應就重
    行聲請再審之事由暨其提出之證據方法，與已經實體上裁定
    駁回之先前聲請，是否完全相同，予以判斷，若前後二次聲
    請再審原因事實以及其所提出之證據方法相一致者，即屬同
    一事實之原因，自不許其更以同一原因聲請再審。
三、經查：
　㈠本件聲請再審意旨經聲請人到庭陳述主張有三：1.請求證人
    許忠明、陳麗芬、林詩乾、曹明正等人到庭對質，釐清真相
    ；2.同案被告陳麗芬於本院103年度上訴字第1445號案件偵
    查中，與另案臺灣台中地方法院101年度訴字第2750號案件
    原審中證述其交付照片供作偽造車籍資料之日期不同；3.另
    從原確定判決之事實欄及理由欄可知，同案被告林詩乾就同
    案被告陳麗芬所交付之照片兩張共說謊兩次，不符真實，有
    偽證之嫌。聲請人所執聲請再審事由，業經本院以105年度
    聲再字第172號、105年度聲再更（一）字第6號、107年度聲
    再字第92號、108年度聲再字第223號、109年度聲再字第175
    號等裁定（聲請人所執聲請再審事由略如附件） ，認其所
    執聲請再審所憑之證據，無論單獨或結合其他卷存證據觀察
    ，綜合判斷之評價結果，客觀上難認足以動搖原確定判決所
    認定之事實，核與刑事訴訟法第420條第1項第6款規定之再
    審事由不合，駁回再審之聲請。聲請人以同一事由聲請本件
    再審，然未提出其他新事實、新證據，其聲請再審顯屬違背
    規定，其聲請為不合法，應予駁回。
  ㈡原確定判決依據聲請人於警詢、偵查、原審之供述及同案被
    告陳麗芬、林詩乾於偵查、審理之供述、證人即告訴人徐阿
    波、邱子凌、劉云溱、證人黃國欽、鄭建家、吳志雄之證述
    ，並有車輛協尋電腦輸入單、車輛尋獲電腦輸入單、新北市
    政府警察局新莊分局101年8月20日刑案現場勘察報告暨所附
    採證照片、內政部警政署刑事警察局指紋鑑定書、典當紀錄
    簿內頁影本、偽造之劉云溱國民身分證、行車執照、汽車新
    領牌登記書、本票、領款收據、自願書、汽車買賣合約書、
    偽造之劉云溱國民身分證暨行車執照與正本之比對照片、扣
    案車輛照片、車號 0000-00自用小客車之車牌及車身照片、
    「大成當舖」監視器影像翻拍光碟暨翻拍照片及原審勘驗該
    光碟所製作之勘驗筆錄、車號0000-00 號之自用小客車原始
    汽車新領牌照登記書等證據資料，認聲請人係犯行使偽造國
    民身分證、行使偽造私文書、行使偽造公文書及行使偽造特
    種文書、偽造公印文、詐欺取財、牙保贓物犯行等情，有原
    確定判決書1份（見本院卷第23至57頁）附卷可查，是以，
    就形式上觀察，原確定判決就聲請人共同行使偽造公文書罪
    之認事用法及證據取捨，均已於理由欄內詳為說明所憑之依
    據與得心證之理由，核與經驗法則、論理法則並無違背，亦
    無判決理由欠備之違法情形。
　㈢至聲請再審意旨主張於原審違背調查程序而違背法令，乃是
    否得據以提起非常上訴之問題，與再審程序係就原判決認定
    事實是否錯誤之救濟制度無涉，故其此部分之聲請，亦不合
    法。 
據上論斷，應依刑事訴訟法第433條，裁定如主文。
中　　華　　民　　國　　110 　年　　2　　月　 　20  　日
                  刑事第十二庭  審判長法　官  陳如玲　
　　　　　　　　　                    法　官　郭惠玲 
　　　　　　　　　                    法　官　廖建瑜
以上正本證明與原本無異。
如不服本裁定，應於收受送達後五日內向本院提出抗告狀。
                                      書記官  邵佩均
中　　華　　民　　國　　110 　年　　2 　　月　　20　　日